---
title: Reporte de muestras seleccionadas sobre el marco de muestreo de encuestas dirigidas a hogares 2022 (MMM 2022).
output:
  pdf_document:
    toc: no
    df_print: kable
    number_sections: yes
  html_document:
    number_sections: yes
    toc: yes
    theme: bootstrap
    highlight: tango
    df_print: kable
header-includes: \renewcommand{\contentsname}{Contenido}
---
---
subtitle: Dirección de Infraestructura Estadística y Muestreo - Gestión de Diseño Muestral
author: Javier Núñez
date: `r Sys.Date()`
---

```{r echo=FALSE, message=FALSE, warning=FALSE}

library(tidyverse)

nombre <- last(list.files("productos/01_general/", pattern = "marco_upm_"))

marco <- readRDS(paste0("productos/01_general/", nombre))

```

# Antecedentes
El marco de muestreo para encuestas dirigidas a hogares 2022 (MMM 2022) fue construido a partir de la información cartográfica del precenso 2022 más los resultados definitivos del censo de población y vivienda 2022, entrando en aplicación a partir del segundo semestre de 2024.

En este informe se detallan las muestras seleccionadas a la fecha, desagregando su tamaño por provincia y área, su tipo de coordinación, junto con el stock disponible de Unidades Primarias de Muestreo (UPM) por estrato.

**Fecha de reporte sobre el MMM 2022:** `r Sys.Date()`.

# Descripción básica del marco de muestreo de encuestas dirigidas a hogares
El MMM 2022 está compuesto por 56.239 UPM, distribuidas en 34 dominios de diseño geográfico que incluyen:

* Parte urbana de los cantones Cuenca, Riobamba, Loja, Quito y Ambato.
* Parte urbana y rural de los cantones Machala, Esmeraldas, Guayaquil, Manta y Santo Domingo.
* Las 24 provincias del Ecuador.

En la siguiente tabla se muestra la distriución del MMM 2022 por dominio geográfico y área:

```{r echo=F, message=F, warning=F, results='markup'}

marco |> 
  mutate(area = case_when(area == "1" ~ "Urbano",
                          area == "2" ~ "Rural",
                          T ~ "Sin clasificación")) |> 
  rename(Provincia = pro,
         Dominio = domgeo) |> 
  group_by(Provincia, Dominio, area) |> 
  summarise(n = n()) |> 
  pivot_wider(names_from = area, values_from = n) |> 
  ungroup() |> 
  mutate_all(~ replace_na(., 0))

```

# Muestras seleccionadas hasta la fecha
Las muestras seleccionadas sobre el MMM 2022 son:

1. Nueva Encuesta de Fuerza de Trabajo (ENCIET) para los meses de noviembre y diciembre de 2024.
2. Encuesta Nacional de Ingresos y Gastos en Hogares Urbanos y Rurales 2023-2024 (ENIGHUR 2023-2024).

La ENIGHUR 2023-2024 fue seleccionada con coordinación negativa con respecto a la ENCIET, lo que implica que las UPM de las dos encuestas son distintas, a excepción de los estratos donde la disponibilidad es menor a los tamaños muestrales requeridos.

En la siguiente tabla se muestran el tamaño de muestra a nivel de UPM de la ENCIET, ENIGHUR 2023-2024 y el stock disponible de UPM por estrato.

```{r echo=F, message=F, warning=F, results='markup'}

marco  |> 
  filter(domgeo != "20") |> 
  rename(Estrato = estrato) |> 
  group_by(Estrato) |> 
  summarise(`Nro. UPM` = n(),
            `ENCIET 2024-11` = sum(enciet_202410_sel),
            `ENCIET 2024-12` = sum(enciet_202411_sel),
            ENIGHUR = sum(enighur_sel),
            `Disponibles (%)` = round((`Nro. UPM` - `ENCIET 2024-11` - `ENCIET 2024-12` - ENIGHUR)/`Nro. UPM`*100, 1)) |> 
  ungroup() |> 
  mutate_all(~ replace_na(., 0))

```


